【裁判字號】    94,易,1655
【裁判日期】    950313
【裁判案由】    竊盜
【裁判全文】
臺灣高雄地方法院刑事判決              94年度易字第1655號
公  訴  人  臺灣高雄地方法院檢察署檢察官
被      告  乙○○
上列被告因竊盜案件，經檢察官提起公訴（94年度偵字第15875
號、第19220 號、第21130 號），本院合議庭裁定由受命法官獨
任進行簡式審判程序，判決如下：
    主  文
乙○○連續竊盜，累犯，處有期徒捌月。
    事  實
一、乙○○前於民國81年間因違反麻醉藥品管理條例案件，經本
    院以81年度訴字第1133號判決，判處有期徒刑3 月確定，又
    因肅清煙毒條例案件，經臺灣高等法院高雄分院以81年度上
    訴字第1705號判決，判處有期徒刑3 年1 月確定，上開2 罪
    並經臺灣高等法院高雄分院以82年度聲字第53號裁定定應執
    行刑為有期徒刑3 年3 月，入監服刑後，於民國83年8 月17
    日假釋出監，於假釋期間，乙○○復因肅清煙毒條例案件，
    經本院以85年度訴字第335 號判決，判處有期徒刑3 年3 月
    確定，前開假釋並遭撤銷，再度入監服刑，於88年2 月13日
    又因假釋出監，並於89年12月2 日縮刑期滿未經撤銷假釋視
    為執行完畢。詎乙○○猶不知悔改，復基於意圖為自己不法
    所有之概括犯意，於下列時間、地點，以徒手之方式，連續
    竊取他人財物如下：
(一)於民國94年6 月8 日11時50分許，騎乘車牌號碼TKQ-396 輕
    型機車，行經高雄市鼓山區○○○路1019巷19號門口處，徒
    手竊取丙○○所有置於該處之白鐵錏焊機1 台，得手後，即
    持至高雄市三民區○○○路與自行一巷巷口處之跳蚤市場，
    以新台幣700 元價格賣與不知情之不詳姓名之人，得款花用
    殆盡。
(二)又於同年7 月2 日12時57分許，騎乘上開機車，行經高雄市
    鼓山區○○街351 巷巷口處，徒手竊取蔡岳泰所駕駛、停放
    於此處車牌號碼ZM-4470 號、車身漆有「真光量販店」字樣
    自小貨車上之工具箱1 個（內有鐵鎚2 支、尖嘴鉗子1 支、
    活動板手2 支、螺絲起子4 支、板手1 組等物）而得手，因
    不滿之前真光量販店所販售之電視品質不良，退貨遭拒，憤
    而騎乘上開機車將前揭竊得之工具箱連同工具箱內之器具載
    至高雄市○○區○○路與鼓山三路2 巷將軍府廟旁水溝處丟
    棄，以為洩恨。
(三)復於94年9 月13日14時10分許，騎乘上開機車，途經高雄市
    ○○○○路與美術東六街街口處，見林志隆所有停放於該處
    車牌號碼ZF-4580 號自小貨車車門未鎖，便打開車門，徒手
    竊取車內電鑽及充電式電鑽各1 組，得手後，即置於上開機
    車踏板上，欲騎乘機車離去時，為巡邏之員警發現而查獲，
    並扣得上開電鑽及充電式電鑽各1 組，始悉全情。
二、案經丙○○、蔡岳泰訴由高雄市政府警察局鼓山分局報告臺
    灣高雄地方法院檢察署檢察官偵查起訴。
    理  由
一、本件被告乙○○所犯係死刑、無期徒刑、最輕本刑為3 年以
    上有期徒刑以外之罪，其於準備程序中就被訴事實為有罪之
    陳述，經法官告知簡式審判程序之旨，並聽取公訴人、被告
    之意見後，本院合議庭認為適宜而裁定由受命法官獨任進行
    簡式審判程序，先予敘明。
二、上揭犯罪事實，業據被告坦承不諱，核與證人即被害人丙○
    ○、蔡岳泰、林志隆證述遭竊之情節相符，並有監視攝影器
    翻拍照片6 張、現場蒐證照片10張、贓物認領保管單1 張在
    卷可憑，足認被告自白，核與事實相符。本案事證明確，被
    告犯行，堪予認定。
三、核被告所為，係犯刑法第320 條第1 項竊盜罪。被告前揭3
    次竊盜犯行，時間緊接，犯罪構成要件相同，顯係基於概括
    犯意反覆為之，為連續犯，應依刑法第56條之規定，加重其
    刑。查被告前曾於81年間因違反麻醉藥品管理條例案件，經
    本院以81年度訴字第1133號判決，判處有期徒刑3 月確定，
    又因肅清煙毒條例案件，經臺灣高等法院高雄分院以81年度
    上訴字第1705號判決，判處有期徒刑3 年1 月確定，上開2
    罪並經臺灣高等法院高雄分院以82年度聲字第53號裁定定應
    執行刑為有期徒刑3 年3 月，入監服刑後，於民國83年8 月
    17日假釋出監，於假釋期間，乙○○復因肅清煙毒條例案件
    ，經本院以85年度訴字第335 號判決，判處有期徒刑3 年3
    月確定，前開假釋並遭撤銷，再度入監服刑，於88年2 月13
    日又因假釋出監，並於89年12月2 日縮刑期滿未經撤銷假釋
    視為執行完畢，此有臺灣高雄地方法院被告前案紀錄表、臺
    灣高雄地方法院檢察署刑案查註紀錄表各1 份在卷足憑，其
    於有期徒刑執行完畢後5 年內，再犯本件有期徒刑以上之罪
    ，為累犯，應依刑法第47條之規定，遞加重其刑。爰審酌被
    告正值年壯時期，不思勤奮工作，以賺取應得之報酬，竟以
    不勞而獲之手段多次行竊，所竊取之財物價值非鉅，且部分
    竊得財物已由被害人領回，並念及其犯罪後坦承犯行，態度
    尚稱良好等一切情狀，量處如主文所示之刑，以示懲儆。
據上論斷，應依刑事訴訟法第273 條之1 第1 項、第299 條第1
項前段、刑法第320 條第1 項、第56條、第47條，罰金罰鍰提高
標準條例第1條前段，判決如主文。
本案經檢察官甲○○到庭執行職務。
中    華    民    國    95    年    3     月    13    日
                  刑事第十二庭  法  官  林書慧
以上正本證明與原本無異。
如不服本判決，應於判決送達後10日內，向本院提出上訴狀。
中    華    民    國    95    年    3     月    13    日
                                書記官  鍾錦祥
附錄本件論罪科刑法條全文：
中華民國刑法第320 條（普通竊盜罪、竊佔罪）
意圖為自己或第三人不法之所有，而竊取他人之動產者，為竊盜
罪，處5 年以下有期徒刑、拘役或500 元以下罰金。
意圖為自己或第三人不法之利益，而竊佔他人之不動產者，依前
項之規定處斷。
前2項之未遂犯罰之。


司法院資訊處製作；財團法人民間司法改革基金會備份。
